臺灣高等法院臺中分院刑事裁定　　　　 94年度交抗字第319號
抗　告　人　　甲○○
即受處分人
上列抗告人因聲明異議案件，不服臺灣臺中地方法院中華民國94
年5月13日所為裁定（94年度交聲字第307號、原處分案號：交通
部公路總局台中市監理站民國94年4月14日裁監稽違字第六一─
Ｇ四Ｂ０二五九八二號裁決書）提起抗告，本院裁定如下：
    主  文
抗告駁回。
    理  由
一、抗告意旨略以：VPG-099號機車所停位置，並非慢車道。此
    路段只有兩格停車格，且非收費停車格，其餘均未畫停車格
    。94年4月25日陳述函裡所附照片，禁止機車進入的告示牌
    與VPG-099號機車所停位置並不是禁止機車進入警告區塊。
    依當時停車狀況與環境會讓一般駕駛認為這個地方可以停車
    ，如果不能停車，應標示清楚云云。
二、原處分機關略以：抗告人即受處分人甲○○，於民國九十三
    年六月十八日十四時二十五分許，其所有車號ＶＰＧ─○九
    九號輕機車，在臺中市○○路處，因停車位置不依規定之違
    規事實，經臺中市警察局第二分局員警以採證照片依法逕行
    舉發，抗告人依限期到案提出申訴，經向原舉發機關查證違
    規屬實，該站遂於九十四年四月十四日以裁監稽違字第裁六
    一─Ｇ四Ｂ○二五九八二號裁決書，裁處抗告人違反道路交
    通管理處罰條例第五十六條第一項第九款之規定，處罰鍰新
    臺幣（下同）六百元，逾期則依違反道路交通管理事件統一
    裁罰標準表及裁決書處罰主文裁處，於法並無不合等語。
三、本件抗告人即異議意旨略以：於九十三年六月十八日至中國
    醫藥學院探病，騎乘ＶＰＧ─○九九機車至育德路停放，要
    找停車位真的是一位難求，剛好有人騎走，即趕快停進去，
    根本不會聯想到此處停車會是違規，不熟此處狀況，應做個
    告示牌宣導，若因此被拍照罰款亦會心服口服；不能只憑壹
    張照片就下定論是非；白線以內都可以停車，根本未劃收費
    停車格，所停的位置是在白線內，並不是慢車道上；有禁止
    機車進入的告示牌，為何市警局可以規劃人行道作為停機車
    使用，執法標準在哪裡？爰聲明異議云云。
四、原審法院以：（一）汽車駕駛人停車時，停車時間、位置、
    方式、車種不依規定者，處六百元以上一千二百元以下罰鍰
    ；第一項情形，交通勤務警察、依法令執行交通稽查任務人
    員或交通助理人員，應責令汽車駕駛人將車移置適當處所；
    如汽車駕駛人不予移置或不在車內時，得由該交通勤務警察
    、依法令執行交通稽查任務人員或交通助理人員為之。第二
    項之欠費追繳之。停車時間、位置、方式、車種應依規定；
    路面邊線，用以指示路肩或路面外側邊緣之界線，其線型為
    白實線，線寬為一五至二０公分，整段設置；但交岔路口及
    劃設有禁止停車線、禁止臨時停車線處或地面有人行道之路
    段得免設之；快慢車道分隔線，用以指示快車道外側邊緣之
    位置，劃分快車道與慢車道之界線。其線型為白實線，線寬
    為一０公分，除臨近路口採車道線劃設以三０公尺為原則外
    ，應採整段設置，但交岔路口免設之；劃設本標線，距離人
    行道、路線或車輛停放線應有二公尺以上之寬度。本標線之
    線型為白實線，線寬一０公分。道路交通管理處罰條例第五
    十六條第一項第九款、第三項、第四項及道路交通安全規則
    第一百十二條第一項第十六款、道路交通標誌標線號誌設置
    規則第一百八十三條、第一百八十三條之一與違反道路交通
    管理事件統一裁罰標準表分別定有明文。（二）、經查：本
    件抗告人甲○○，於上開時、地，其所有車號ＶＰＧ─○九
    九號輕機車，因停車位置不依規定之違規事實，經臺中市警
    察局第二分局員警以採證照片依法逕行舉發等情，有原舉發
    機關員警舉發之違反道路交通管理事件通知單一紙、採證照
    片一張與裁決書一份在卷可稽。雖抗告人以上述情詞置辯，
    惟經原審法院審酌卷內之資料得知，抗告人該車確實佔用慢
    車道停車（旁邊係汽車收費停車格），亦即停車位置不依規
    定違規停放於慢車道上，此亦有臺中市警察局九十三年七月
    十九日之函件一紙與採證照片一張在卷可佐。況依據抗告人
    提供之照片一顯示，該處前方十餘公尺處亦豎立有「禁止臨
    時停車」之限制標誌，且照片三、四亦可看出，停於路邊收
    費之汽車底下之路面邊線，距離慢車道線有二公尺以上，是
    抗告人停車位置未依規定違規之情，堪以認定，是抗告人所
    辯，核無可取。認原處分機關據以援引上開規定，裁處罰鍰
    六百元，逾期則依裁決書處罰主文規定處罰，並無不當，本
    件異議為無理由，駁回抗告人之異議。
五、查本件抗告人之VPG-099號機車停放之處所為慢車道，且未
    依車輛順行方向停車，而係橫向停於慢道，此有採證照片附
    卷可憑；且依抗告人所提出之照片，亦可明確認定抗告人機
    車停放之處所為慢車道。按顯有妨害他車輛通行之處所，不
    得停車；又停車時應依車輛順行方向緊靠道路右側停車，道
    路交通安全規則第一百十二條第一項第九款、第二項前段，
    定有明文。因此原處分機關以抗告人停車位置不依規定，依
    道路交通管理處罰條例第五十六條第一項第九款規定裁處罰
    鍰新台幣六百元，原審法院以抗告人之機車確實不依規定停
    放於慢車道上，有未依規定停車之情，維持原處分之處罰，
    駁回抗告人之異議，並無不當，抗告人仍執前詞抗告，其抗
    告為無理由，應予駁回。
六、據上論斷，應依道路交通案件處理辦法第二十五條、第二十
    六條、刑事訴訟法第四百十二條，裁定如主文。
中　　華　　民　　國　　94　　年　　7　　月　　25 　　日
               刑事第九庭  審判長法　官　陳　筱　珮
                                 法　官　康　應　龍
                                 法　官　趙　春　碧
上列正本證明與原本無異。
不得抗告。
                                 書記官　胡　美　娟
中　　華　　民　　國　　94　　年　　7 　　月　　25　　日
　　　　　　　　　　　　　　　　　　　　　　　　　　  Ｆ
